最　高　行　政　法　院　裁　定
　　　　　　　　　　　　　94年度裁字第01551號
抗　告　人　甲○○
相　對　人　臺北市稅捐稽徵處
代　表　人　乙○○
上列抗告人因與相對人間房屋稅事件，對於中華民國93年6月15
日臺北高等行政法院93年度訴字第630號裁定提起抗告，本院裁
定如下︰
　　主  文
抗告駁回。
抗告訴訟費用由抗告人負擔。
　　理  由
一、按抗告法院認抗告為不合法或無理由者，應為駁回抗告之裁
    定。次按「人民因中央或地方機關之違法行政處分，認為損
    害其權利或法律上之利益，經依訴願法提起訴願而不服其決
    定，或提起訴願逾三個月不為決定，或延長訴願決定期間逾
    二個月不為決定者，得向高等行政法院提起撤銷訴訟。」、
    「訴願應具訴願書，載明左列事項，由訴願人或代理人簽名
    或蓋章︰一、訴願人之姓名、出生年月日、住、居所、身分
    證明文件字號。如係法人或其他設有管理人或代表人之團體
    ，其名稱、事務所或營業所及管理人或代表人之姓名、出生
    年月日、住、居所。四、訴願請求事項。六、收受或知悉行
    政處分之年、月、日。」、「訴願應附原行政處分書影本」
    、「受理訴願機關認為訴願書不合法定程式，而其情形可補
    正者，應通知訴願人於二十日內補正。」、「訴願事件有左
    列各款情形之一者，應為不受理之決定︰一、訴願書不合法
    定程式不能補正或經通知補正逾期不補正者。」行政訴訟法
    第4條第1項、訴願法第56條第1項、第2項、第62條、第77條
    第1款分別定有明文。
二、本件抗告人與相對人間因房屋稅及地價稅事件，不服台北市
    政府民國92年12月10日府訴字第09227653300號訴願決定，
    提起本件訴訟。原審法院則略以：抗告人於92年9月8日提起
    訴願，由於未載明訴願請求內容與行政處分文號，且訴願理
    由欠明瞭。訴願機關通知抗告人於20日補正。抗告人於期間
    內雖曾補具聲請書，但仍未載明「訴願請求內容」與「行政
    處分文號」，且訴願理由仍欠明瞭。訴願機關因此再於92年
    10月2日作成北市訴（己）字第09230828520號函再次通知抗
    告人於20日內補正，並於92年10月6日送達抗告人收受。因
    抗告人逾期未予補正，訴願機關乃為訴願不受理之決定核無
    不合，抗告人復對之提起行政訴訟，顯非合法，因予裁定駁
    回抗告人之訴。本院經核原裁定於法尚無違誤。茲抗告人仍
    就實體上執詞主張系爭土地及房屋雖登記抗告人名下，惟抗
    告人兄弟均有持份，且陳址華為被繼承人陳李查某之長子，
    未依戶籍法、戶政法等規定更正為戶長，而抗告人又於64年
    間與盧光輝結婚，抗告人已非陳家之人，不應由抗告人負擔
    全部稅捐云云。然查抗告人就本件房屋稅及地價稅事件，提
    起撤銷訴訟，未經過合法訴願程序，有如前述，抗告人以其
    見解之歧異，指摘原裁定為不當，尚無可採。本件抗告意旨
    難認為有理由，應予駁回。
三、依行政訴訟法第104條、民事訴訟法第95條、第78條，裁定
    如主文。
中    華    民    國    94    年    8    月    11     日
                  第四庭審判長法  官　徐　樹　海
                              法  官　高　啟　燦
                              法  官　吳　錦　龍
                              法  官　黃　合　文
                              法  官　林  茂  權
以  上  正  本  證  明  與  原  本  無  異
中    華    民    國    94    年    8    月    12     日
　　　　　　　　　　　　　　　書記官　王　褔　瀛
